臺灣板橋地方法院刑事判決　　　　　　　　　　　　　九十一年度易字第九五二號
　　公　訴　人　臺灣板橋地方法院檢察署檢察官
　　被　　　告　乙○○
右列被告因違反家庭暴力防治法等案件，經檢察官提起公訴（九十一年度偵字第三四
五○號），本院判決如左：
    主  文
乙○○違反法院所為禁止實施家庭暴力行為之裁定，處拘役拾日，如易科罰金以
佰元折算壹日。
    事  實
一乙○○與甲○○係夫妻關係，彼此間為家庭暴力防治法第三條第一款之家庭成員，
  乙○○明知渠業經甲○○業向本院聲請獲准於民國九十年五月三日核發九十年度暫
  家護字第二四五號民事暫時保護令，諭令乙○○不得對甲○○實施身體或精神上不
  法侵害之行為，亦不得直接或間接對於甲○○為騷擾之聯絡行為。詎乙○○於九十
  一年二月四日下午二時許，在臺北縣三重市○○○路三一五巷六弄五十一號渠與甲
  ○○二人之住處，因細故與甲○○發生爭執，竟又持木棍毆打甲○○，致甲○○受
  有左大腿瘀傷、血腫等傷害，並因而違反上開保護令。
二案經甲○○訴由臺北縣政府警察局移送臺灣臺灣板橋地方法院檢察署檢察官偵查起
  訴。
    理  由
一認定犯罪事實所憑之證據及理由
  (一)被告乙○○經合法傳喚雖無正當理由故未到庭，惟查：右揭事實，業據告訴人甲
    ○○於警訊中指訴歷歷，並有其提出之驗傷診斷證明書及本院九十年度暫家護字
    第二四五號民事暫時保護令在卷可稽。即被告乙○○於警訊及檢察官偵查中亦已
    坦承上情不諱。
  (二)綜上事證，本件被告乙○○之犯行，已至為明確，自應依法論科。
二論罪科刑之理由
  (一)核被告乙○○所為，係犯家庭暴力防治法第五十條第一款之違反民事通常保護令
    罪及刑法第二百七十七條第一項之普通傷害罪。
  (二)被告所犯違反民事通常保護令與普通傷害二罪，係一行為觸犯數罪名，為想像競
    合犯，應依刑法第五十五條之規定，從一較重之違反民事通常保護令罪處斷。
  (三)爰審酌被告犯罪之動機、目的、手段、被害人所受之傷害程度尚非嚴重，及被告
    犯後態度等一切情狀，量處如主文所示之刑，並諭知易科罰金折算標準，以資薄
    懲。
三被告雖經合法傳喚無正當理由故不到庭，惟因本院認係應科拘役之案件，爰不待其
  陳述逕行判決。
四適用之法律
  (一)刑事訴訟法第二百九十九條第一項前段、第三百零六條。
  (二)家庭暴力防治法第五十條第一款。
  (三)刑法第十一條前段、第二百七十七條第一項、第五十五條、第四十一條第一項前
    段。
  (四)罰金罰鍰提高標準條例第一條前段、第二條。
本案經檢察官呂永魁到庭執行職務。
中      華      民      國    九十一    年      四      月     三十     日
                              臺灣板橋地方法院刑事第五庭
                                  法    官  余來炎
右正本證明與原本無異。
如不服本判決，應於判決送達後十日內向本院提出上訴狀 (應附繕本) ，上訴於
臺灣高等法院。
                                          書記官    白俊傑
中      華      民      國    九十一    年      四      月     三十     日
附錄本案論罪科刑法條全文：
刑法第二百七十七條第一項
傷害人之身體或健康者，處三年以下有期徒刑、拘役或一千元以下罰金。
家庭暴力防治法第五十條
違反法院依第十三條、第十五條所為之下列裁定者，為本法所稱之違反保護令罪，處
三年以下有期徒刑、拘役或科或併科新台幣十萬元以下罰金︰
一  禁止實施家庭暴力行為。
二  禁止直接或間接騷擾、接觸、通話或其他連絡行為。
三  命遷出住居所。
四  遠離住居所、工作場所、學校或其他特定場所。
五  命完成加害人處遇計畫：戒癮治療、精神治療、心理輔導或其他治療、輔導。
